【裁判字號】    97,抗,473
【裁判日期】    970428
【裁判案由】    強制執行
【裁判全文】
臺灣高等法院民事裁定                   97年度抗字第473號
再抗告人  亞太金聯資產管理股份有限公司
法定代理人  丙○○
代  理  人  鍾秉憲律師
上列再抗告人因與相對人甲○○等強制執行事件，對於中華民國
97年3月25日本院97年度抗字第473號所為裁定，再為抗告，茲裁
定如下：
    主  文
再抗告駁回。
再抗告訴訟費用由再抗告人負擔。
    理  由
一、按：抗告法院之裁定，以抗告不合法而駁回者，不得再為抗
    告。但得向原法院提出異議。前項異議，準用第484條第2項
    及第 3項之規定。除前二項之情形外，對於抗告法院之裁定
    再為抗告，僅得以其適用法規顯有錯誤為理由，並經原法院
    之許可者為限，民事訴訟法第486條第2、3、4項定有明文。
二、本件再抗告人對於本院所為前揭第二審裁定再為抗告，僅泛
    言本院所為前揭第二審裁定，所適用法規顯有錯誤；經查本
    院前揭第二審裁定，係以：
(一)按：強制執行程序如有債權人於執行程序中應為一定必要之
    行為，無正當理由而不為，經執行法院再定期限命為該行為
    ，無正當理由逾期仍不為，致不能進行時，執行法院得以裁
    定駁回其強制執行之聲請，強制執行法第28條之1第1款定有
    明文。
(二)本件再抗告人與相對人間因清償債務強制執行事件，經原法
    院於民國(以下同)96年12月28日通知請抗告人於文到 5日內
    補正合法讓與證明，再抗告人已於97年1月2日收受通知之送
    達，再抗告人並未遵行，97年 1月10日原法院再為通知，限
    再抗告人於通知到達10日內補正，97年 1月14日送達再抗告
    人收受，惟再抗告人仍未遵行，致強制執行程序不能進行，
    由原法院96年度執字第 17280號執行卷足稽；原法院依強制
    執行法第28條之 1之規定，以裁定駁回再抗告人強制執行之
    聲請，經核尚無違誤。
(三)抗告意旨，以再抗告人業已提出債權讓渡書二紙、及債權讓
    與公告，堪認再抗告人之債權為真正等語；惟查再抗告人聲
    請強制執行之執行名義為原法院債權憑證，而債權憑證之債
    務人為甲○○、乙○○及丁○○等 3人，執行名義內容之債
    權額，經核與再抗告人所提出讓渡書之債務人為甲○○ 1人
    ，債權額均有未符，有原法院債權憑證、讓渡書、債權讓與
    公告在卷足稽(原審卷第5-13頁)；原法院通知補正合法之讓
    渡書，並無可議等情，駁回再抗告人之抗告。
三、經核本院所為前揭裁定，並無適用法規顯有錯誤之情事，再
    抗告人未據具體指明本院所適用之法規顯有錯誤，仍持陳詞
    ，任意指摘本院所為前揭第二審裁定不當，其再為抗告顯不
    合法，不應許可。依民事訴訟法第486條第6項規定準用同法
    第436條之3第3項之規定，應予駁回。
四、據上論結，本件再為抗告不合法，爰依民事訴訟法第 486條
    第6項、第436條之3第3項之規定，裁定如主文。
中    華    民    國    97    年    4     月    28    日
                    民事第五庭
                        審判長法  官  魏麗娟
                              法  官  梁宏哲
                              法  官  陳博享
正本係照原本作成。
如不服本裁定，應於收受送達後10日內向本院提出抗告狀，並應
繳納抗告費新台幣１千元。
中    華    民    國    97    年    4     月    29    日
                              書記官  鄭靜如


司法院資訊處製作；財團法人民間司法改革基金會備份。
